【裁判字號】    88,交聲,637
【裁判日期】    890831
【裁判案由】    違反道路交通管理處罰條例聲明異議
【裁判全文】
臺灣臺北地方法院交通事件裁定                    八十八年度交聲字第六三七號
    異議人即
    受處分人  甲○○
右列受處分人因違反道路交通管理處罰條例案件，對於台北市交通事件裁決所中華民
國八十八年十一月二日所為之處分 (原處分案號：北市交裁駕字第二二－一０八五一
六號），聲明異議，本院裁定如左：
    主      文
異議駁回。
    理      由
一、按汽車駕駛人，行經有燈光號誌管制之交岔路口闖紅燈者，處六百元以上一千二
    百元以下（即新台幣一千八百元以上三千六百元以下）罰鍰，道路交通管理處罰
    條例第五十三條定有明文，再汽車駕駛人駕駛汽車違反道路交通管理處罰條例第
    五十三條規定者，應依同條例第六十三條第三款規定記違規點數三點。
二、本件受處分人即異議人甲○○於民國八十八年九月十二日十七時許，駕駛車牌Ａ
    Ｕ－八四九八號自用小客車，由宜蘭沿北濱公路往台北方向，途經台北縣瑞芳鎮
    ○○街與延平街口，即澳底派出所附近之交岔路口，闖紅燈行駛，而為台北縣警
    察局瑞芳分局澳底派出所員警乙○○當場攔停受處分人，並以其違反前揭道路交
    通管理處罰條例第五十三條規定，由同派出所警員賴清明掣單舉發，嗣因受處分
    人於應自行到案期日之八十八年九月二十八日前，向台北市交通裁決所提出違規
    申訴，原處分機關乃依前揭道路交通管理處罰條例第五十三條、第六十三條第三
    款及道路交通管理事件統一裁罰標準及處理細則第四十四條第一項之規定，於八
    十八年十一月二日從輕裁處異議人罰鍰新台幣一千八百元並記違規點數三點。
三、訊據受處分人對於本件之異議理由辯稱略以：伊隨前車通過該路口，且係在綠燈
    時通過，並未闖紅燈，當時警察在該距該路口約五十公尺處執勤，且眼載墨鏡，
    可能誤判云云；惟查：
  （一）受處分人於前述時地駕駛前揭車號自用小客車闖紅燈之違規事實，業據證人
        即告發受處分人之員警乙○○，於本院八十九年一月七日調查時，以具結擔
        保其供述之真實性後，供述稱「我當天擔任防治車禍勤務在路邊執勤，受處
        分人之前有一部車已到路口中間，燈號才變紅燈，我攔這部車是因為他搶黃
        燈，並未對該部車開單告發另有勸導告誡，受處分人的車緊接著該部車後面
        闖紅燈，故我攔受處分人之車告發」（當日筆錄照），又舉發單由同派出
        所之警員賴清明掣單，亦據證人賴清明到庭證述確實，按證人乙○○乃為原
        處分機關所認定受處分人有前開違規行為之原證人，其並到庭在本院法官面
        前以言詞供述本件訴訟上之待證事實－即受處分人有前開違規事實，則由其
        上開供述以觀，已足使本院得有原處分機關所認定受處分人有於前揭時地闖
        越紅燈之事實為屬真實之完全確信，且於本件卷存證據資料內並無任何積極
        證據足以證明證人乙○○上開供述係屬虛偽，亦無有足以令人顯信其供述為
        不可採之品性證據或前科證據存在，本院自不得僅以證人為本件告發受處分
        人之員警而全盤抹煞其在訴訟上所具有之原證人資格，又其上揭受處分人之
        違規事實，由同派出所之警員賴清明掣單舉發，亦不影響該舉發單之效力，
        而受處分人對前開證人之供述並無法舉出或請本院調查任何對其有利之證據
        資料，以使本院對證人所供述受處分人違規之事實產生任何合理之懷疑，且
        交通警察掣單舉發違反道路交通管理處罰條例所列之違規事實，本質上為行
        政處分，係公務員基於職務上之權力，依法就特定之具體事件所為之具公法
        上效果之單方面行政行為，基於公務員為公法上行為具有公信力之原則，該
        行政行為當可被推定為真正，其據以依法處分之事實認定亦為正確無誤，從
        而本件異議人僅辯稱其並無違規，惟未提出任何證據或請本院調查證據以推
        翻前述對其不利之積極證據，尚難認為可採。
四、綜上所述，受處分人所辯各節，要難認為可採，其有於前述時地駕駛車輛行經有
    燈光號誌管制之交岔路口闖紅燈之行為可堪認定，而因受處分人於自行到案期限
    內即申訴異議，原處分機關乃依前揭道路交通管理處罰條例第五十三條、第六十
    三條第三款及道路交通管理事件統一裁罰標準及處理細則第四十四條第一項之規
    定於八十八年一月十八日逕行裁處異議人罰鍰新台幣一千八百元並記違規點數三
    點，尚無不合，本件異議為無理由，應予駁回。
據上論斷，應依道路交通案件處理辦法第十九條，裁定如主文。
中      華      民      國      八十九      年     八     月    卅一    日
                                    臺灣臺北地方法院交通法庭
                                        法    官  林  政  憲
右正本證明與原本無異。
如不服本裁定，應於裁定送達後五日內，向本院提出抗告狀。
                                        書 記 官  江  虹  儀
中      華      民      國      八十九      年     九     月     四     日


司法院資訊處製作；財團法人民間司法改革基金會備份。
